臺灣臺南地方法院臺南簡易庭民事判決
109年度南簡字第1244號
原      告  張坤在  



被      告  蔡明松  

上列當事人間請求給付票款事件，經本院於民國109年11月10日
言詞辯論終結，判決如下：
    主      文
被告應給付原告新臺幣660,000元。
訴訟費用新臺幣7,160元由被告負擔。
本判決得假執行。
    事實及理由
一、原告起訴主張：
（一）緣原告執有被告簽發，如附表所示之支票1紙（下稱系爭
      支票），金額共計新台幣（下同）660,000元。詎於附表
      所示付款提示日提示竟遭退票，迭經催討，亦不獲置理。
      依法應負發票人給付票款之責。為此，爰依票據關係請求
      給付票款。
（二）並聲明：
    ⒈被告應給付原告600,000元。
    ⒉訴訟費用由被告負擔。
二、被告則以：
（一）系爭支票係訴外人蔡工旭向其借票周轉使用，並非其向原
      告借款；系爭支票雖係被告先蓋好印章，但是，金額、日
      期並非其填寫，沒有財產足以負擔票款等語置辯。
（二）並聲明：駁回原告之訴。
三、得心證之理由：
（一）按支票為無因證券，在支票上簽名者，依票上所載文義負
      責；票據上簽名得以蓋章代之，票據法第5條第1項、第6
      條定有明文。又按發票人應照支票文義擔保支票之支付。
      票據法第126條分別定有明文。
（二）經查，本件原告主張之前揭事實，業據其提出系爭支票及
      臺灣票據交換所臺南市分所退票理由單各1紙為證，且為
      被告所不爭執，自堪信為真實。被告對於系爭支票之真正
      雖不爭執，惟仍執上開情詞置辯，然依前開規定，被告仍
      應負發票人之責任，依系爭支票所載文義擔保支票之支付
      。被告所辯，並非可採。從而，原告依票據之法律關係請
      求被告給付票款660,000元，為有理由，應予准許。
四、按訴訟費用，由敗訴之當事人負擔；法院為終局判決時，應
    依職權為訴訟費用之裁判；民事訴訟法第78條及第87條第1
    項分別定有明文。經核本件訴訟費用額為7,160元，而原告
    之請求為有理由，爰依上開規定確定被告應負擔之訴訟費用
    如主文第2項所示。
五、本件原告勝訴部分係就民事訴訟法第427條規定適用簡易程
    序所為被告敗訴之判決，依同法第436條第2項準用第389條
    第1項第3款規定，應依職權宣告假執行。
六、結論：本件原告之訴為有理由，依民事訴訟法第436條第2項
    、第78條、第87條第1項、第389條第1項第3款，判決如主文
    。
中　　華　　民　　國　　109 　年　　12　　月　　3 　　日
                  臺南簡易庭  法　官　張麗娟
以上正本係照原本作成
如不服本判決，應於送達後20日內，向本院提出上訴狀並表明上
訴理由，如於本判決宣示後送達前提起上訴者，應於判決送達後
20日內補提上訴理由書（須附繕本），如委任律師提起上訴者，
應一併繳納上訴審裁判費。
中　　華　　民　　國　　109 　年　　12　　月　　3 　　日
                              書記官  高培馨　　　　　　　　　　　　　　　　　　　　　　　　　　　　　
附表       編號 發票人  付款人 支票號碼   票面金額（新臺幣）    發 票 日   提 示 日   1 蔡明松 關廟區農會信用部  FA0000000   660,000元 109年1月10日 109年1月10日